臺灣臺東地方法院民事簡易判決
110年度東簡字第49號
原      告  黃子恩  

法定代理人  劉美珍  
被      告  蔡沂璇  

上列當事人間請求損害賠償事件，於中華民國110年7月27日言詞
辯論終結，本院判決如下：
    主      文
被告應給付原告新臺幣伍萬柒仟參佰貳拾元。
原告其餘之訴駁回。
訴訟費用由被告負擔三分之一，餘由原告負擔。
本判決原告勝訴部分得假執行。
    事實及理由
壹、程序部分
    被告經合法通知，未於言詞辯論期日到場，核無民事訴訟法
    第386條各款所列情形，爰依原告之聲請，准由其一造辯論
    而為判決。
貳、實體部分
一、原告主張：被告於民國107年11月30日上午7 時16分許，駕
    駛車牌號碼0000-00號自用小客車，行經臺東縣臺東市正氣
    北路與漢中街口路口，欲左轉彎進入漢中街時，因未禮讓行
    人先行通過，搶越行人穿越道，而撞擊步行通過行人穿越道
    之原告，致原告之雙側手肘、右小腿受有多處挫傷及擦傷等
    傷害（下稱系爭車禍）。被告自應就其上開過失不法行為，
    對原告負侵權行為損害賠償責任。原告本件得向被告請求之
    損害賠償金額如下：㈠醫療費用新臺幣（下同）1萬3,320元
    ：原告因系爭車禍支出醫療費520元，其因腳傷無法行走，
    須另購置拐杖而支出2,000元；又原告受傷後陸續自購中藥
    使用，支出自購藥品費1萬800元；㈡交通費1萬9,670元：原
    告法定代理人為處理系爭車禍，在高雄與臺東地區往返數次
    ，支出油資1萬2,000元與ETC過路費870元，此外，原告因傷
    勢無法長距離行走，上、下學有搭乘計程車之必要，支出計
    程車費用6,800元；㈢親屬看護費9萬2,000元：原告因系爭車
    禍受傷，無法自由活動與上、下學，亦無其餘家屬得代為照
    顧，由原告法定代理人自107年12月1日起至108年1月15日，
    共46日看護照顧，看護費用以每日2,000元計算，請求被告
    給付9萬2,000元之看護費用；㈣精神慰撫金8萬元：原告因系
    爭車禍不僅受有上述傷害，精神及心靈上亦承受相當大之痛
    苦，爰請求精神慰撫金8萬元。爰侵權行為損害賠償之法律
    關係，訴請被告給付等語。並聲明：被告應給付原告20萬4,
    990元。
二、被告經合法通知，未於言詞辯論期日到場，亦未提出書狀為
    任何聲明或陳述。 
三、本院之判斷：
(一)按因故意或過失，不法侵害他人之權利者，負損害賠償責任
    。不法侵害他人之身體或健康者，對於被害人因此喪失或減
    少勞動能力或增加生活上之需要時，應負損害賠償責任。不
    法侵害他人之身體、健康、名譽、自由、信用、隱私、貞操
    ，或不法侵害其他人格法益而情節重大者，被害人雖非財產
    上之損害，亦得請求賠償相當之金額。民法第184 條第1 項
    前段、第193 條第1 項、第195 條第1 項前段分別定有明文
    。又不法侵害他人之人格權，被害人受有非財產上損害，請
    求加害人賠償相當金額之慰撫金時，法院對於慰撫金之量定
    ，應斟酌實際加害情形、所造成之影響、被害人痛苦之程度
    、兩造之身分地位經濟情形及其他各種狀況，以核定相當之
    數額；再非財產上損害之慰撫金數額，究竟若干為適當，應
    斟酌兩造身分、地位及經濟狀況，俾為審判之依據（最高法
    院47年台上字第1221號、51年台上字第223 號等判例參照）
    。
(二)本件原告主張被告於上開時地因前揭過失與原告發生系爭車
    禍，致其受有上開傷害之事實，業據其提出道路交通事故當
    事人登記聯單、初步分析研判表、交通事故現場圖、現場事
    故照片、臺東馬偕紀念醫院乙種診斷證明書、醫療費用收據
    等件為證（見本院卷第6至9頁及第104、115頁），並核與本
    院依職權調取函調臺東縣警察局臺東分局受理本件車禍而製
    作之交通事故資料相符，有臺東縣警察局臺東分局109年12
    月23日信警交字第1090036606號函暨其附件在卷可佐（見本
    院卷第13至26頁），而被告對於原告主張之事實，已於相當
    時期受合法之通知，而未於言詞辯論期日到場爭執，復未提
    出書狀答辯以供本院斟酌，依民事訴訟法第436條第2項、第
    280條第3項準用第1項之規定，視同自認，堪信原告之主張
    為真實。是原告因被告之侵權行為受有損害，請求被告負擔
    損害賠償責任，依上開規定，自屬有據。茲就原告得請求之
    損害賠償項目及金額分述如下：
  1.關於醫藥費用共1萬3,320元部分：
　　原告因被告之侵權行為受有傷害而於107年11月30日至臺東
    馬偕紀念醫院就診，支出醫療等相關費用共計520元，此有
    原告所提出之醫療費用繳費證明等件為憑（見本院卷第104
    頁），該等費用核屬原告受傷就醫治療所支出之必要費用，
    是原告此部分主張，應屬有據。至原告另主張拐杖2,000元
    及中藥藥品1萬800元乙節，惟始終並未提出相關發票單據佐
    稽，則原告於逾520元部分之請求，應屬無據。
  2.關於交通費1萬9,670元部分：
　  ⑴原告主張因系爭車禍而出庭支出油資1萬2000元及ETC費用8
      70元，除未據其提出相關費用收據為證，此係原告為自己
      主張權利所為支出，與被告前揭侵權行為難認有相當因果
      關係，原告此部分主張亦屬無據。
　　⑵至原告另主張法定代理人接送上下學34天支出6800元之部
      分，查原告雖是由法定代理人接送上下學，無其所主張搭
      乘計程車之費用支出，惟此種親屬間之載送，乃出於親情
      之故，縱未實際支付車費，然親屬所付出之勞力、時間、
      費用，此種基於身分關係之恩惠，自不能加惠於加害人，
      故本院認原告主張比照專業駕駛人員載客收費標準而向被
      告請求認交通費用之損害乙節，應符民法第193條第1項所
      定「增加生活上需要」之立法目的。又參酌臺東馬偕紀念
      醫院109年11月25日診斷證明書所載（見本院卷第115頁）
      ，原告受傷部位係右小腿，行走確有不便，堪認其共34天
      期間就學需由法定代理人接送，以原告住家鄰至新生國中
      距離約1.4 公里，再依臺東縣計程車運價表起程100元（1
      ,000公尺）、續程 5元（230 公尺）、每日來回218元、
      接送34天｛計算式：【100元＋（1,400公尺－1,000公尺）÷2
      30公尺×5元】×2×34＝7,412元，元以下4捨5入｝計算，交通
      費用應為7,412元，原告僅主張6,800元，其主張自屬有據
      。
　3.關於親屬看護費9萬2,000元部分：
　　原告主張其法定代理人自107年12月1日起至108年1月15日，
    共46日看護照顧，看護費用以每日2,000元計算，請求被告
    給付9萬2,000元之看護費用等情，固據其提出請假證明書為
    證，惟查，觀諸臺東馬偕紀念醫院109年11月25日診斷證明
    書僅載有：多處挫傷及擦傷：雙側手肘、右小腿…急診紀錄
    診察及傷口處置等語（見本院卷第115頁），是上開診斷證
    明書上既無醫囑必要休養期間之記載，此部分請求應認原告
    舉證不足，其主張受有親屬看護費9萬2,000元損失部分，委
    屬無據。
　4.關於精神慰撫金8萬元部分：
　　本院衡諸原告因被告侵權行為受有雙側手肘、右小腿多處挫
    傷及擦傷等傷害，及被告侵權行為之手段、方式，復參酌兩
    造之經濟情況，原告為國中生，名下無財產資料等情（見本
    院卷第78至79頁及第93頁）；被告106、107年度均無所得，
    名下亦無財產等情（見本院卷第81至82），此業經本院依職
    權調取稅務電子閘門財產所得調件明細表在卷可參，本院認
    原告向被告請求精神慰撫金於5萬元之範圍內，尚屬妥適。
  5.從而，被告因故意不法侵害原告之身體、健康，原告得請求
    被告賠償之金額總計為5萬7,320元【計算式：醫藥費520元＋
    交通費6,800＋精神慰撫金50,000元＝57,320元】。
四、綜上所述，原告依侵權行為損害賠償之法律關係，請求被告
    給付如主文第1項所示，為有理由，應予准許。逾此範圍之
    請求，為無理由，應予駁回。
五、又本件係依民事訴訟法第427條第1項適用簡易訴訟程序所為
    被告部分敗訴之判決，依同法第389 條第1項第3款之規定，
    就原告勝訴部分，應依職權宣告假執行。
六、訴訟費用負擔之依據：民事訴訟法第79條。　　
中　　華　　民　　國　　110 　年　　8 　　月　　10　　日
                  臺東簡易庭　法  官　施伊玶
以上正本證明與原本無異。　　　　　　　　　
如對本判決不服，須於判決送達後20日之不變期間內，向本庭提
出上訴狀。
如委任律師提起上訴者，應一併繳納上訴審裁判費。 
中　　華　　民　　國　　110 　年　　8 　　月　　11　　日
                              書記官  張坤校